# 请教版主：为什么，可供出售金融资产要以公允价值进行后续计量？

提问人：jihuijun 时间：2017-04-19 23:03:45
可供出售金融以公允价值进行后续计量

回答人：chenyiwei
这是基于决策相关性的考虑，即准则制定机构认为金融资产按公允价值计量时，所产生会计信息对报表使用者而言的有用性要高于历史成本。